# 集中度测试

提问人：flamehaze34 时间：2022-06-16 08:53:05
陈版主，您好。
根据解释公告 13 号，集中度测试作为一种简化方法主要是运用在非同一控制下的企业合并。但因为企业合并准则的前提是 1 ）是否取得控制权和 2 ）是否构成业务，那对于同一控制下的企业合并，是否可以采用集中度测试进行简化处理？
谢谢！

回答人：chenyiwei
个人理解实务中，在同一控制下合并中也可以参照执行集中度测试的规定。因为从逻辑上说，是首先应判断被收购方是否构成业务，然后对构成业务的情况再根据是否属于同一控制下/非同一控制下的合并交易，使用相应的会计处理模式。